Inventaris van het archief van de Koninklijke Nederlandse Oudheidkundige Bond, (1898) 1899-1970
Nationaal Archief, Den Haag
Koninklijke Nederlandse Oudheidkundige Bond
KNOB
1898-1970
merendeel 1899-1970
I23359
2.40 meter; 292 inventarisnummers.
Normale geschreven, getypte en gedrukte documenten, geen bijzondere handschriften.
Nationaal Archief, Den Haag
Het archief van de Koninklijke Nederlandse Oudheidkundige Bond (1898-1970) bevat stukken die de organisatie zelf betreffen (reglementen, notulen, financiële verantwoording, ledenlijsten), en verder correspondentie en verslagen van Nederlandse musea, historische verenigingen, monumentenzorg en andere erfgoedinstellingen. Daarnaast zijn er notulen en rapporten bewaard van diverse tijdelijke commissies van de Bond, zoals de commissie voor de beschrijving van de gebouwen van de Oost- en West-Indische Compagnie in Nederland, de museumcommissie, de restauratiecommissie en de kastelencommissie.
Archiefvorming
Geschiedenis van de archiefvormer
Oprichting, doelstellingen
De Nederlandsche Oudheidkundige Bond is op 7 januari 1899 opgericht op initiatief van de Vereeniging Oud-Dordrecht en met name van haar secretaris, de heer J.C. Overvoorde.
De bond was bedoeld als overkoepelend orgaan van bestaande plaatselijke verenigingen, als een bond ter verdediging van oudheidkundige belangen.
Leden konden zijn: oudheidkundige verenigingen, beheerders van openbare verzamelingen, ambtenaren met werkkring op oudheidkundig gebied en zij die door het bestuur tot lid werden benoemd.
De doelstellingen van de bond waren volgens artikel één van de statuten van 1899: het bevorderen van de gemeenschappelijke belangen van oudheidkundige verenigingen en openbare verzamelingen, het bevorderen van eenheid in de regeling der verzamelingen en de maatregelen in het belang der oudheidkunde door de diverse besturen en beheerders te nemen, het bevorderen van de medewerking tot behoud en goede verzorging van monumenten en het bevorderen van de belangstelling voor oude kunst en oudheidkunde in alle kringen van de maatschappij.
De doelstelling van de bond is in de herziene statuten van 1966 artikel twee als volgt geformuleerd: "de vereniging stelt zich ten doel het verzamelen van kennis omtrent het wekken en onderhouden van belangstelling en het bevorderen van de zorg voor de onroerende monumenten van de Nederlandse kunst en beschavingsgeschiedenis in ruime zin".
Werkzaamheden
De doelstellingen trachtte men te bereiken door het organiseren van bijeenkomsten en oudheidkundige uitstapjes, door het verzamelen van gegevens over de toestand van monumenten, door regeringslichamen en bijzondere personen opmerkzaam te maken op verwaarlozing en eventuele andere gevaren voor monumenten en door het uitgeven van een bulletin, tevens orgaan van de bond.
Zo heeft de bond zich onder andere bezig gehouden met: de inventarisatie van Nederlandse monumenten en met de organisatie van het museumwezen. In het tweede decennium van de twintigste eeuw had de bond een belangrijk aandeel in de discussie over de methode van restaureren van gebouwen. In 1917 werd door de bond een boekje uitgegeven, waarin de grondbeginselen en voorschriften voor het restaureren werden vastgelegd.
inventarisnummer 260.
In 1949 zijn deze beginselen door een tweede restauratiecommissie van de bond enigszins herzien en aangepast aan de nieuwe opvattingen.
inventarisnummers 272-279.
Een belangrijke uitgave van de bond is "Het repertorium van tijdschriftartikelen betreffende de Nederlandse monumenten van geschiedenis en kunst", waarvan thans vier delen zijn verschenen.
Ontwikkeling
In de loop der jaren kreeg de bond steeds meer morele en ook materiële steun van de overheid. In 1917 kreeg men een subsidie voor de uitgave van het Bulletin.
Dit tijdschrift, dat als een eenvoudig blaadje voor mededelingen op oudheidkundig gebied begon, ontwikkelde zich al snel tot een meer wetenschappelijk en luxe uitgevoerd blad. In 1921 werd de naam veranderd in "Oudheidkundig Jaarboek" en in 1947 weer omgedoopt tot "Bulletin". In 1948 kwam een samenwerking met de Monumentenraad tot stand. Aan de Monumentenraad werd ruimte in het Bulletin beschikbaar gesteld, wat de bond ook financiële voordelen gaf. Eveneens werd er een regeling getroffen met de Vereniging "De Museumdag", voor het publiceren van haar nieuws in het Bulletin. Het predikaat "Koninklijk" verkreeg de bond in 1949 bij zijn vijftigjarig bestaan.
Het ledental nam, na een teruggang in de oorlogstijd, aanzienlijk toe: in 1949 waren er ongeveer 700 leden, thans zijn het er ongeveer 2000.
Dit was o.a. mogelijk doordat de bond door een statutenwijziging van 1953 een "open" vereniging was geworden.
Organisatie
Het bestuur van de bond bestond vroeger uit vijf tot negen leden, thans uit elf.
De voorzitter wordt voor één jaar benoemd, niemand kan meer dan drie jaar achtereen voorzitter zijn. De overige bestuursleden worden voor twee jaar benoemd en zijn direct herkiesbaar, maar kunnen niet langer dan zes jaar achtereen zitting hebben. De secretaris en penningmeester zijn steeds herkiesbaar.
De commissie van redactie van het Bulletin wordt om de twee jaar benoemd tijdens de algemene vergadering.
Sinds 1966 is in de statuten bepaald dat de commissie van redactie uit dertien leden bestaat, waarvan één lid wordt benoemd door de Vereniging "De Museumdag", de overige door de algemene ledenvergadering, negen op voordracht van het bestuur en drie op voordracht van de Rijkscommissie van de Monumentenzorg en de Rijkscommissie voor Musea.
De hoofdredacteur kan op uitnodiging van het bestuur de bestuursvergaderingen bijwonen.
Voor de uit haar werkzaamheden voortvloeiende geldelijke verplichtingen moet de commissie toestemming vragen aan het bestuur.
Lijst van voorzitters
1899-1909 Jhr. B.W.F. van Riemsdijck.
1909-1914 Mr. dr. J.C. Overvoorde
1914-1916 Prof. dr. W. Vogelsang
1916-1918 Mr. dr. J.C. Overvoorde
1918-1921 Prof. W.A.E. van der Pluym
1921-1923 Mr. J. Kalf
1923-1925 Prof. dr. W. Vogelsang
1925-1928 Prof. dr. A.W. Bijvanck
1928-1931 Mr. dr. A.B.G.M. van Rijckevorsel
1931-1934 Prof. W.A.E. van der Pluym
1934-1937 Mr. dr. A.B.G.M. van Rijckevorsel
1937-1941 Jhr. mr. dr. E.A. van Beresteyn
1941-1947 Prof. W.A.E. van der Pluym
1947-1949 Jhr. dr. D.P.M. Graswinckel
1949-1952 Prof. dr. E.H. ter Kuile
1952-1954 Jhr. dr. D.P.M. Graswinckel
1954-1955 Prof. dr. E.H. ter Kuile
1955-1958 Th. H. Lunsingh Scheurleer
1958-1963 Dr. M.D. Osinga
1963-1965 Dr. W.C. Braat
1965-1966 Th. H. Lunsingh Scheurleer (waarnemend)
1966-1968 Prof. dr. W. Coolhaas
1968-1970 Dr. W.C. Braat
Lijst van secretarissen
1899-1909 Mr. dr. J.C. Overvoorde
1909-1913 Dr. H.E. van Gelder
1913-1917 Dr. M.P. Rooseboom
1917-1922 Dr. E.J. Haslinghuis
1922-1923 M.A. Staring
1923-1947 Jhr. dr. D.P.M. Graswinckel
1947-1949 Dr. R. van Luttevelt
1949-1955 Mr. H. Hardenberg
1955-heden Mr. J.P. van der Mark
Met de Nederlandse Klokken- en Orgelraad en de Vereniging "Directeurendag" heeft de bond een speciale relatie.
De Klokken- en Orgelraad is door bemiddeling van de bond in 1917 tot stand gekomen. De raad werkte zelfstandig en was geen verantwoording schuldig aan de bond. Wel werden de jaarverslagen, benevens rekening en verantwoording en begroting aan de bond gezonden. De jaarverslagen werden in het Bulletin gepubliceerd.
Deze verhouding tussen de bond en de raad gaf aanleiding tot moeilijkheden, zodat in 1928 de raad een geheel zelfstandige vereniging werd met eigen rechtspersoonlijkheid. In het Bulletin verschenen echter nog regelmatig jaarverslagen van de raad.
Stukken betreffende de Orgelraad werden door de voorzitter, die zich daar mee bezig hield apart bewaard en zijn ook in de inventaris onder "voorzitter en secretaris" als zodanig beschreven.
inventarisnummer 145.
De Vereniging "Directeurendag", een vereniging voor museumdirecteuren, is eveneens op initiatief van de bond tot stand gekomen. Door de bond werd in 1924 een commissie ingesteld ter voorbereiding van een Vereniging "Directeurendag".
inventarisnummers 264-266.
In 1926 kwam deze vereniging tot stand.
Zij stelde zich de behartiging en onderlinge bespreking van museumbelangen ten doel.
De naam "Directeurendag" is later veranderd in "De Museumdag".
Een rechtstreekse band met de bond bestond er niet, wel was het mogelijk voor de vereniging mededelingen en artikelen betreffende de Directeurendag in het Bulletin te plaatsen. In 1948 kwam hiervoor een vaste regeling tot stand.
Geschiedenis van het archiefbeheer
Het archief van de K.N.O.B. bestaat in feite uit verschillende kleine archieven: van de voorzitter en de secretaris, van de penningmeester, van de commissie van redactie van het Bulletin en van andere tijdelijke commissies.
De archieven van de voorzitter en van de secretaris waren teveel met elkaar verweven om van twee aparte archieven te kunnen spreken.
Doordat de bond geen eigen huisvesting heeft, is het archief dikwijls verhuisd. Sommige bestuursleden bewaarden hun archief thuis, anderen op kantoor. Begrijpelijk is, dat hierdoor het een en ander verloren is gegaan; vooral de commissie-archieven zijn incompleet. Tot omstreeks 1920 zijn de meeste stukken geschreven, daarna bestaat het archief hoofdzakelijk uit getypte stukken.
Het eerste gedeelte van het archief (1899-1930) werd in 1936 aan het Algemeen Rijksarchief in bewaring gegeven.
Inbewaringgeving van een particulier archief, niet in eigendom verkregen
De verwerving van het archief
Het archief is voor langere tijd in beheer, niet in eigendom verkregen.
Inhoud en structuur van het archief
2.19
Selectie en vernietiging
Met de aanvullingen van 1977 omvatte het archief in totaal 5,2 m'. Na schoning is hiervan 3 m' overgebleven.
Lijst van vernietigde stukken
Convocaties van vergaderingen en niet-principiële correspondentie hierover.
Berichten van verhindering of aanwezigheid bij vergaderingen en andere bijeenkomsten.
Correspondentie over de ledenadministratie.
Correspondentie over betaling van contributie en kwitanties.
Zakelijke correspondentie van niet-principiële aard betreffende bespreken van vergaderruimten, lunches, diners e.d.
Begeleidingsbrieven van eenvoudige aard.
Bevestigingen van ontvangst.
Offertebrieven.
Gelegenheidsbrieven bij overlijden, jubilea e.d.
Aanvragen voor het Bulletin.
Aanvragen voor clichés.
Doublures van notulen.
Doublures van statuten en huishoudelijke reglementen.
Doublures van overdrukken uit het Bulletin.
Doublures van catalogi.
Ordening van het archief
Het grootste deel van dit archief bestond uit een serie chronologisch geordende brieven en minuten van uitgaande brieven. Deze oude orde is gehandhaafd. De stukken die duidelijk buiten deze serie waren gehouden zijn apart beschreven.
In de jaren 1917-1925 zijn de stukken genummerd, maar alleen voor 1917 en 1918 werd een agenda op de ingekomen en uitgaande stukken aangetroffen. De lijst genoemd onder inventarisnummer 115 kan men ook als ingang op het archief gebruiken. Verder kan men via de notulen en de verslagen in het Bulletin inzicht krijgen in de zaken die in bepaalde jaren bij de bond aan de orde waren.
Aangezien het archief van de penningmeester over de jaren 1899 tot en met 1940 verloren is gegaan en de rest erg incompleet is moet verwezen worden naar de serie ingekomen brieven van de secretaris, waar in de jaren 1924-1949 exemplaren van rëkeningen, begrotingen en balansen te vinden zijn.
Aanwijzingen voor de gebruiker
Openbaarheidsbeperkingen
Volledig openbaar.
Materiële beperkingen
Aanvraaginstructie
Openbare archiefstukken kunnen online worden aangevraagd en gereserveerd. U kunt dit ook via de terminals in de studiezaal van het Nationaal Archief doen. Om te kunnen reserveren dient u de volgende stappen te volgen:
U maakt een profiel aan op www.gahetna.nl, en logt vervolgens in
Via de archiefinventaris (alleen de beschrijvingen met rode nummers) selecteert u het gewenste archiefstuk door op de knop 'Reserveren' te klikken
In het volgende scherm geeft u aan op welke dag u het archiefstuk wilt inzien
Indien u zich bevindt in de studiezaal en een tafelnummer heeft ontvangen kunt u dit nummer vermelden. Als u geen tafelnummer heeft kunt u tafelnummer 777 laten staan
Vervolgens bevestigt u uw reservering door deze te versturen.
Verwant materiaal
Beschikbaarheid van kopieën
Beschrijving van de series en archiefbestanddelen
- Archief, A.
  - Voorzitter en secretaris, I.
    - Statuten en huishoudelijke reglementen, a.
      - Circulaire houdende uitnodiging voor de vergadering ter behandeling van de ontwerp-statuten. Bijlage: de ontwerp-statuten., 1898.; 1; Gedrukt; 1 stuk
      - Statuten, huishoudelijke reglementen en bijvoegsels van de Staatscourant., 1899, 1909, 1915, 1929 en 1967; 2; Gedrukt; 1 omslag
      - Stukken betreffende wijziging van de statuten., 1928 en 1952-1953; 3; 1 omslag
      - Stukken betreffende wijziging van de statuten en het huishoudelijk reglement en het opnieuw verkrijgen van rechtspersoonlijkheid., 1966-1967; 4; 1 omslag
    - Notulen, b.
      De notulen van de algemene vergaderingen en de verslagen van de excursies zijn te vinden in het Bulletin.
      - Notulen van de eerste, tweede en derde algemene vergadering., 1898-1899; 5; 1 katern
      - Concept-notulen van de vergadering ter vaststelling van de statuten., 7 januari 1899; 6; 1 katern
      - Notulen van de bestuursvergaderingen en algemene vergaderingen over de jaren 1899-1909. Met lijst van bestuursleden., 7; 1 deel
        De notulen van de algemene vergaderingen zijn niet volledig.
      - Notulen van de bestuursvergadering van 3 maart 1928 met bijlagen., 8; 3 stukken
      - Notulen van de bestuursvergaderingen en algemene vergaderingen. Met lijst van bestuursleden en (onvolledige) index., 1909-1928; 9; 1 deel
      - Notulen van de bestuursvergaderingen van 22 oktober 1928-19 juni 1957 en notulen van de algemene vergaderingen van 2 november 1928 en 27 juni 1929., 1928-1957; 10; 1 deel
      - Notulen van de bestuursvergaderingen van 24 september 1957-3 december 1970, met bijlagen., 1957-1970; 11; 1 omslag
    - Ingekomen en minuten van uitgaande brieven en agenda's, c.
      - Ingekomen en minuten van uitgaande brieven, met bijlagen., 1899-1970; 12-114; 103 omslagen
        - 1899., 12
        - 1900., 13
        - 1901., 14
        - 1902., 15
        - 1903., 16
        - 1904., 17
        - 1905., 18
        - 1907., 19
        - 1908., 20
        - 1909., 21
        - 1910., 22
        - 1911., 23
        - 1912., 24
        - 1913., 25
        - 1914., 26
        - 1915., 27
        - 1916., 28
        - Van de secretaris. 1917., 29
          Genummerd 2-154.
        - Van de voorzitter. 1917., 30
        - Van de secretaris. 1918., 31
          Genummerd 2-215.
        - Van de voorzitter. 1918., 32
        - 1919., 33
          Genummerd 1-186.
        - 1920., 34
          Genummerd 2-145.
        - 1921., 35
          Genummerd 8-163.
        - 1922, 36
          Genummerd 4-107.
        - Januari-juli 1923., 37
          Genummerd 8-89.
          In augustus 1923 werd jhr. dr. D.P.M. Graswinckel secretaris, deze begon opnieuw met de nummering en gaf de ingekomen en de minuten van de uitgaande brieven afzonderlijke nummers.
        - Ingekomen brieven. Augustus 1923-december 1923., 38
          Genummerd 5-14.
        - Minuten van uitgaande brieven. September 1923-december 1923., 39
          Genummerd 4-12.
        - Ingekomen brieven. 1924., 40
          Genummerd 8-118.
        - Minuten van uitgaande brieven. 1924., 41
          Genummerd 2-60.
        - Ingekomen brieven. 1925., 42
          Genummerd 1-181.
        - Minuten van uitgaande brieven. 1925., 43
          Genummerd 1-113.
        - Ingekomen brieven. 1926., 44
        - Minuten van uitgaande brieven. 1926., 45
        - Ingekomen brieven. 1927., 46
        - Minuten van uitgaande brieven. 1927., 47
        - Ingekomen brieven. 1928., 48
        - Minuten van uitgaande brieven. 1928., 49
        - Ingekomen brieven. 1929., 50
        - Minuten van uitgaande brieven. 1929., 51
          Herhaaldelijk aan beide zijden van het papier een minuut.
        - Ingekomen brieven. 1930., 52
        - Minuten van uitgaande brieven. 1930., 53
        - Ingekomen brieven. 1931., 54
        - Minuten van uitgaande brieven. 1931., 55
        - Ingekomen brieven. 1932., 56
        - Minuten van uitgaande brieven. 1932., 57
        - Ingekomen brieven. 1933., 58
        - Minuten van uitgaande brieven. 1933., 59
        - Ingekomen brieven. 1934., 60
        - Minuten van uitgaande brieven. 1934., 61
        - Ingekomen brieven. 1935., 62
        - Minuten van uitgaande brieven. 1935., 63
        - Ingekomen brieven. 1936., 64
        - Minuten van uitgaande brieven. 1936., 65
        - Ingekomen brieven. 1937., 66
        - Minuten van uitgaande brieven. 1937., 67
        - Ingekomen brieven. 1938., 68
        - Minuten van uitgaande brieven. 1938., 69
        - Ingekomen brieven. 1939., 70
        - Minuten van uitgaande brieven. 1939., 71
        - Ingekomen brieven. 1940., 72
        - Minuten van uitgaande brieven. 1940., 73
        - Ingekomen brieven. 1941., 74
        - Minuten van uitgaande brieven. 1941., 75
        - Ingekomen brieven. 1942., 76
        - Minuten van uitgaande brieven. 1942., 77
        - Ingekomen brieven. 1943., 78
        - Minuten van uitgaande brieven. 1943., 79
        - Ingekomen brieven. 1944., 80
        - Minuten van uitgaande brieven. 1944., 81
        - Ingekomen brieven. 1945., 82
        - Ingekomen brieven. 1946., 83
        - Minuten van uitgaande brieven. 1946., 84
        - Ingekomen brieven. 1947., 85
        - Ingekomen brieven bij de voorzitter. 1947., 86
        - Minuten van uitgaande brieven van de voorzitter. 1947., 87
        - Ingekomen brieven bij de secretaris. 1948., 88
        - Ingekomen brieven bij de voorzitter. 1948., 89
        - Minuten van uitgaande brieven van de voorzitter. 1948., 90
        - Ingekomen brieven. 1949., 91
        - Minuten van uitgaande brieven. 1949., 92
        - Ingekomen brieven. 1950., 93
        - Minuten van uitgaande brieven. 1950., 94
        - Ingekomen en minuten van uitgaande brieven. 1951., 95
        - 1952., 96
        - 1953., 97
        - 1954., 98
        - 1955., 99
        - 1956., 100
        - 1957., 101
        - 1958., 102
        - 1959., 103
        - 1960., 104
        - 1961., 105
        - 1962., 106
        - 1963., 107
        - 1964., 108
        - 1965., 109
        - 1966., 110
        - 1967., 111
        - 1968., 112
        - 1969., 113
        - 1970., 114
      - Lijst van zaken waarmee de bond zich heeft bezig gehouden., 1899-1925; 115; 1 stuk
        In chronologische volgorde.
      - Agenda op de ingekomen en uitgaande brieven van de secretaris., 1917; 116; 1 stuk
      - Agenda op de ingekomen en uitgaande brieven van de secretaris., 1918; 117; 1 stuk
    - Buiten de correspondentie gehouden stukken, d.
      - Ingekomen verslagen, statuten en huishoudelijke reglementen, 1.
        - Ingekomen verslagen., 1922-1953; 118-138; 21 omslagen
          - Verslagen betreffende archief, museum en bibliotheek der gemeente Alkmaar over 1922, 1936 en 1937., 118
          - Verslag der Commissie tot onderzoek naar het boerenhuis in Nederland over 1923-1926., 119
          - Verslag van het Frans Hals-museum over 1935-1937., 120
          - Verslag van het Gemeentemuseum te Arnhem over 1922., 121
          - Verslagen van de International Council of Monuments and Historical Sites (ICOMOS) Nederland, 1965., 122
          - Verslagen van het Instituut Stad en Landschap van Zuid-Holland over 1941 en 1943., 123
          - Verslagen van het Lichtbeelden Instituut over 1935-1943, 1948-1953., 124
          - Verslag van de Monumentencommissie van de provincie Gelderland over 1949., 125
          - Verslag van de Monumentencommissie van de provincie Zuid-Holland over 1939 en 1940., 126
          - Verslagen van het museum "de Waag" te Deventer over 1929, 1936-1938, 1942, 1948 en 1950., 127
          - Verslag van het Nederlands Comité voor Geschiedkundige Wetenschappen over 1928., 128
          - Verslagen van de Nederlandse Klokken- en Orgelraad over 1917, 1918, 1923, 1924, 1925 en 1931., 129
          - Verslag van de Nederlandse Organisatie van Tijdschriftuitgevers (NOTU) over 1951., 130
          - Verslagen van het Provinciaal Utrechts Genootschap van Kunsten en Wetenschappen over 1939 en 1941., 131
          - Verslagen van de Stichting Menno van Coehoorn over 1934, 1936, 1937, 1948 en 1952., 132
          - Verslag van de Stichting "Oud Deventer" over 1949., 133
          - Verslagen van de Stichting "Vrienden der Gelderse kastelen over 1940, 1942, 1946-1948 en 1950., 134
          - Verslagen van de Vereniging "It Fryske Gea" over 1939 en 1940., 135
          - Verslagen van de Vereniging voor Volkskunde "Het Nederlands Openluchtmuseum" over de jaren 1936-1938, 1950 en 1951., 136
          - Verslag van de Voorlopige Monumentenraad over 1952., 137
          - Verslagen van het West-Fries museum te Hoorn over 1942, 1950 en 1951., 138
        - Ingekomen statuten en huishoudelijke reglementen van:, 139; 1 omslag
          Federatie van Nederlandse Beeldende Kunstenaarsverenigingen. Z.j.
          Vereniging "Die Haghe". Z.j.
          Bond Heemschut. 1911.
          Stichting Menno van Coehoorn. 1932.
          Nederlandse Klokken- en Orgelraad. 1918 en 1938.
          Genootschap het Oversticht. Z.j.
          Stichting Rembrandthuis te Amsterdam. 1907.
          Stichting voor Zuid Oost Utrecht. Z.j.
      - Overige stukken, 2.
        - Concept van de tekst van de toespraak gehouden door mr. dr. J. C. Overvoorde op de vergadering van 7 januari 1899, met een afschrift van de statuten van de Oudheidkundige en Geschiedkundige Bond in België., 140; 2 stukken
        - Afschriften van adressen van de bond aan de koningin, de Eerste en Tweede-Kamer., 1901-1921; 141; Gedrukt; 1 omslag
        - Stukken betreffende het inventariseren van historische bouwwerken en het instellen van een rijkscommissie hiervoor., 1902 en z.j.; 142; 1 omslag
          Onvolledig.
        - Ingekomen rapport van de bondscommissie ter bestudering van vraagstukken betreffende testamentaire bepalingen en budgetten der musea., 27 december 1906; 143; 1 omslag
        - Concept van de tekst van de rede uitgesproken door de voorzitter ter gelegenheid van de opening van de algemene vergadering van 9 juli 1909., 1901; 144; 1 stuk
        - Stukken betreffende klokken en orgels en de Klokken- en Orgelraad., 1916-1918; 145; 1 omslag
        - Stukken betreffende het samenstellen van een topografisch repertorium., 1917-1929; 146; 1 omslag
        - Rapporten over een door de bond uit te geven woordenboek van bouwkundige termen., 1919-1920; 147; 1 omslag
        - Lijst van schenkers voor het feest ter gelegenheid van het 25-jarig bestaan van de bond., 1924; 148; 1 stuk
        - Manuscript van het toneelstuk opgevoerd ter gelegenheid van het 25-jarig bestaan van de bond, met het programma., 1924; 149; 2 stukken
        - Foto van het diner ter gelegenheid van het 25-jarig bestaan van de bond., 1924; 150; 1 stuk
        - Ingekomen rapport over de restauratie van de tempel Tjandi Prambanan., 1925; 151; 1 stuk
        - Akte houdende een contract tussen het bestuur van de bond en de firma Brill, betreffende de uitgave van het Oudheidkundig Jaarboek., 9 december 1931; 152; 1 stuk
        - Nota over de te organiseren algemene vergadering op 23-25 juni 1932., 153; 1 stuk
        - Concept van de tekst van de toespraak gehouden door een bestuurslid van de bond, bij de opening der Van Sasse Ysseltzaal., 1933; 154; 1 stuk
        - Kroniek van de N.O.B. 1899-1934, concept., 155; 1 stuk
          Deze kroniek van de N.O.B. is gepubliceerd in het Oudheidkundig Jaarboek, 3e jaargang 1934, blz. 76-88.
        - Alfabetische lijst van geraadpleegde tijdschriften voor het Repertorium betreffende Nederlandse monumenten van geschiedenis en kunst., (Ca. 1939); 156; 1 katern